Inventaris van het archief van L.P.J. burggraaf du Bus de Gisignies [levensjaren 1780-1849], (1602) 1802-1848 en enkele verwanten, ca. 1825-1909
Nationaal Archief, Den Haag
- Inventaris.
  - Commissaris-generaal van Nederlands-Indië., V.
    - Stukken betreffende Nederlands-Indië sinds de zeventiende eeuw., a.
      - Briefwisseling van de raad van financiën, belast met een bizondere zending door de hoge regering van Nederlands-Indië, Wappers Melis, en van de minister voor de Marine en de Koloniën met de Nederlandsche Handel-Maatschappij over geldelijke transacties met het bankiershuis Palmer en Co. te Calcutta. (Afschriften, gewaarmerkt door het ministerie voor de Marine en Koloniën.), 1825; 66; 1 omslag
        "A 21".
      - Staat van het personeel der ambtenaren en bedienden in de residentie Banda, behorend bij het besluit van de gouverneur-generaal van (Afschrift van het ministerie voor de Marine en Koloniën.), 29 april 1824 no.5; 67; 1 stuk
      - Briefwisseling van F. Wappers Melis, raad van financiën, directeur der inkomende- en uitgaande rechten, betreffende de geldelijke toestand van Nederlands-Indië, de mogelijkheid tot bezuiniging enz. (Afschriften.), 1824-1825; 68; 1 omslag
        "A no.13".
      - Fragment van een kopy-missive van .... aan de gouverneur-generaal van Nederlands-Indië inzendend een staat der bezittingen van het gouvernement-generaal van Nederlands-Indië op 30 juni 1824., 1825; 69; 1 stuk
        De rest en de vijf bijlagen ontbreken.
      - Brieven van de minister voor de Nationale Nijverheid en de Koloniën, Elout, aan de gouverneur-generaal van Nederlands-Indië, betreffende 's Konings reglement aangaande het huishoudelijk beheer der Nederlandsche Handelmaatschappij en een factorij te Batavia. (Afschriften.), 1825; 70; 1 omslag
        "F no.3".
      - Briefwisseling van de minister voor de Marine en de Koloniën met de administrateur der directe belastingen, in- en uitgaande regten en accijnsen te 's-Gravenhage over de vraag of het schip Kambang Jattie, aangekomen van Java, met zijn lading behandeld kan worden zoals de wet voor Nederlandse schepen voorschrijft. (Afschriften.), 1825; 71; 1 stuk
        "E no.5".
      - Missive van de minister voor de Nationale Nijverheid en Koloniën, Elout, aan de gouverneur-generaal van Nederlands-Indië betreffende de uitvoering van het K.B. van 4 maart 1825 no. 119 aangaande de uitgaven voor het uitzenden van personen voor de burgerlijke dienst in Oost-Indië. (Gelijktijdige afschriften van het ministerie voor de Marine en Koloniën.), 72; 2 stukken
      - Koninklijk Besluit van 5 april 1825 no.96 betreffende de uitgaven van het bestuur van 's Rijks Oost-Indische bezittingen. (Gelijktijdig gewaarmerkt afschrift.), 73; 1 stuk
      - Missive aande minister voor het Publieke Onderwijs, de Nationale Nijverheid en de Koloniën van de gouverneur-generaal van Nederlands-Indië Van der Capellen betreffende de aankoop van de landgoederen Oedjong Brom en Soekaboemie uit particulier bezit. (Afschrift.), 1825; 74; 1 stuk
        "H no.3".
      - Missiven van de minister voor de Nationale Nijverheid en de Koloniën aan de gouverneur-generaal van Nederlands-Indië betreffende verbetering van de geldelijke toestand van Nederlands-Indië. (Afschriften.), 1825; 75; 1 omslag
        "C no.4".
      - Nota van Van Sevenhoven over de geldmiddelen van Nederlands-Indië (Afschrift.), 1825 januari; 76; 1 band
        Zie no.339.
      - Rapport van de ministers van Buitenlandse Zaken en voor de Nationale Nijverheid en de Koloniën aan de Koning naar aanleiding van een nota van de Britse secretaris van staat Canning betreffende het invorderen van hoge rechten op vreemde manufacturen te Batavia. (Afschrift.), 1825; 77; 1 stuk
        "E no.3".
      - Nader rapport van de minister voor de Marine en Koloniën aan de Koning betreffende de te Batavia plaats gehad hebbende verhoging van inkomende rechten op vreemde katoenen en wollen stoffen. (Afschrift.), 1825; 78; 1 stuk
        "E no.4".
    - Heenreis en ambtsaanvaarding., b.
      - Brief aan de gouverneur van Zuidbraband, benoemd commissarisgeneraal des Konings in Nederlands-Indië, van de secretaris van Staat, hem namens de Koning toezendend een memorie van de raad van Financiën Wappers Melis tot verdediging van de in Oost-Indië genomen maatregelen., 1825; 79; 1 omslag
      - Ingekomen en minuten van uitgaande stukken van Burggraaf Du Bus de Gisignies betreffende zijn benoeming tot commissarisgeneraal over Nederlands-Indië en de duur dezer zending., 1825-1828; 80; 1 omslag
      - Minuut-brieven van de commissaris-generaal van Nederlands-Indië aan de minister voor Marine en Koloniën en aan de secretaris van Staat De Mey van Streefkerk, geschreven door Burggraaf Du Bus de Gisignies ter rede van Texel voor zijn vertrek naar Nederlands-Indië., 1825; 81; 1 omslag
        Nrs. 1-5
      - Fragment van een scheepsjournaal, gehouden aan boord van Zr. Ms. fregat De Bellona, varend van Texel naar Nederlands-Indië met aan boord de commissaris-generaal Burggraaf Du Bus de Gisignies, met een aantekening over het eiland St.Paul in de Indische Oceaan., 1825 en z.j.; 82; 1 omslag
      - Missive aan de minister voor de Marine en Koloniën van de commissaris-generaal over Nederlands-Indië, Burggraaf Du Bus de Gisignies, betreffende zijn aankomst in Nederlands-Indië. (Minuut.), 1826; 83; 1 stuk
      - Publikaties van de waarnemend gouverneur-generaal over Nederlands-Indië H.M. de Kock en van L. Burggraaf Du Bus de Gisignies betreffende het optreden van de laatste als Kommissaris-Generaal over Nederlands-Indië. (Gedrukt.), 1826; 84; 1 omslag
      - Proclamatie van Burggraaf Du Bus de Gisignies betreffende zijn optreden als commissaris-generaal van Nederlands-Indië. (Minuut.), z.j.; 85; 1 stuk
      - Missive van de minister voor de Marine en Koloniën, Elout, aan de luitenant-gouverneur-generaal van Nederlandsch-Indië, hem namens de Koning opdragend om de commissaris-generaal krachtig te steunen. (Duplicaat.), 1826; 86; 1 stuk
      - Brieven van de commissaris-generaal over Nederlands-Indië aan de inlandse vorsten, kennis gevend van zijn ambtsaanvaarding. (Afschriften.), 1826 februari 9-11; 87; 1 band
        Nrs. 1-11.
    - Notulen., c.
      - Notulen bevattende het verhandelde van de commissaris-generaal over Nederlands-Indië., 1826; 88-94
        - 1826 februari-maart, 88; 1 band
          Zie voor Bouwens van der Boyen onder 20 maart. Zie inventarisnummer 234.
        - 1826 april., 89; 1 band
        - 1826 mei., 90; 1 band
        - 1826 juni., 91; 1 band
        - 1826 juli., 92; 1 band
        - 1826 augustus., 93; 1 band
        - 1826 september., 94; 1 band
      - Notulen van het verhandelde door de commissaris-generaal van Nederlands-Indië over (Afschriften.), 1826 februari-september; 95-97; 3 banden
        - 1826 februari-juli, 95
        - 1826 augustus., 96
        - september., 97
      - Notulen van vergaderingen van de commissaris-generaal met de leden van de Raad van Nederlands-Indië., 1826 september 1-12; 98; 1 omslag
      - Notulen bevattende het verhandelde van de commissaris-generaal over Nederlands-Indië., 1826-1828; 99-121; 23 banden
        - 1826 oktober., 99
        - 1826 november., 100
        - 1826 december., 101
        - 1827 januari., 102
        - 1827 februari., 103
        - 1827 maart., 104
        - 1827 april., 105
          Aan het eind geparafeerd door de commissarisgeneraal Du Bus.
        - 1827 mei., 106
        - 1827 juni., 107
        - 1827 juli., 108
        - 1827 augustus., 109
        - 1827 september., 110
        - 1827 oktober., 111
        - 1827 november, 112
        - 1827 december., 113
        - 1828 januari., 114
        - 1828 februari., 115
        - 1828 maart., 116
        - 1828 april., 117
        - 1828 mei., 118
        - 1828 juni., 119
        - 1828 juli., 120
        - 1828 augustus., 121
    - Besluiten., d.
      - Afschriften van besluiten genomen door de commissaris-generaal., 1826-1829; 122-148; 25 banden en 2 omslagen
        - 1826 februari., 122; 1 band
        - 1826 maart., 123; 1 band
        - 1826 april., 124; 1 band
        - 1826 mei., 125; 1 band
        - 1826 juni., 126; 1 band
        - 1826 juli., 127; 1 band
        - 1826 augustus., 128; 1 band
        - 1826 september., 129; 1 band
        - 1826 oktober., 130; 1 band
        - 1826 november., 131; 1 band
          Losbladig.
        - 1826 december., 132; 1 band
        - 1827 januari., 133; 1 band
        - 1827 februari., 134; 1 band
        - 1827 maart., 135; 1 band
        - 1827 april., 136; 1 band
        - 1827 mei., 137; 1 band
        - 1827 juni., 138; 1 band
        - 1827 juli., 139; 1 band
        - 1827 augustus., 140; 1 band
        - 1827 september., 141; 1 band
        - 1827 oktober., 142; 1 band
        - 1827 november., 143; 1 band
        - 1827 december., 144; 1 band
        - 1829 januari., 145; 1 band
        - 1829 februari., 146; 1 omslag
        - 1829 maart., 147; 1 band
        - Besluiten van de commissaris-generaal over Nederlands-Indië. (Gedrukt.) 1826, 148; 1 omslag
    - Ingekomen brieven van de minister., e.
      - Ingekomen brieven van de minister voor de Marine en Koloniën, gedeeltelijk duplicaten, verzonden in, 1825 en 1826; 149; 1 omslag
        Gedeeltelijk geheim. Een enkele brief is geadresseerd niet aan de commissaris-generaal, doch aan de luitenant-gouverneur-generaal van Nederlands-Indië.
      - Ingekomen duplicaat-brieven van de minister voor de Marine en Koloniën Elout, waarvan de oorspronkelijken reeds waren ingekomen en behandeld., 1827; 150; 1 pak
      - Ingekomen brieven van de minister voor de Marine en Koloniën Elout, waarvan de originelen of duplicaten reeds waren ontvangen en afgehandeld., 1828-1829; 151; 1 pak
      - "Agenda van ingekomen stukken van het Ministerie voor de Marine en Koloniën aan den Komissaris Generaal over Nederlandsch Indië van, 1826 tot en met 1829"; 152; 1 band
    - Verzonden brieven aan de minister., f.
      - Agenda's van door de commissaris-generaal aan de minister voor de Marine en Koloniën verzonden missives., 1826-1830; 153-157; 5 banden
        - 1826, 153
        - 1827, 154
        - 1828, 155
        - 1829, 156
        - 1830, 157
    - Klappers op de agenda., g.
      - Klappers op de agenda der door de commissaris-generaal aan de minister voor de Marine en Koloniën verzonden missives., 1826-1830; 158-162; 5 banden
        - 1826, 158
        - 1827, 159
        - 1828, 160
        - 1829, 161
        - 1830, 162
    - Verzonden missives., h.
      - Afschriften van door de commissaris-generaal aan diverse autoriteiten en personen verzonden missiven., 1826-1829; 163-188; 26 banden
        - 1826 februari., 163
          Verscheidene brieven zijn i.p.v. 1826 op 1827 gedateerd.
        - 1826 maart., 164
        - 1826 april., 165
        - 1826 mei., 166
        - 1826 juni., 167
        - 1826 juli., 168
        - 1826 augustus., 169
        - 1826 september., 170
        - 1826 oktober., 171
        - 1826 november., 172
        - 1826 december., 173
        - 1827 januari., 174
        - 1827 februari., 175
        - 1827 maart., 176
        - 1827 april., 177
        - 1827 mei., 178
        - 1827 juni., 179
        - 1827 juli., 180
        - 1827 augustus., 181
        - 1827 september., 182
        - 1827 oktober., 183
        - 1827 november., 184
        - 1827 december., 185
        - 1829 januari., 186
        - 1829 februari., 187
          Losbladig (drie katernen in een omslag).
        - 1829 maart., 188
      - Afschriften van door de commissaris-generaal aan de minister voor de Marine en Koloniën verzonden missiven., 1826-1829; 189-201; 13 banden
        - 1826, 189
        - 1827 januari-maart, 190
        - 1827 april 7-juni 26, 191
        - Afschrift van het rapport van de commissaris-generaal van Nederlands-Indië aan de minister voor de Marine en Koloniën van 1 mei 1827 La P 3 x betreffende de kolonisatie. Met afschrift der bijlagen., 192-193; 2 banden
          - Eerste band, 192
          - Tweede band, 193
        - 1827 juli-september, 194
        - 1827 oktober-december, 195
          Met bijlagen behorende bij de missive van 22 november 1827 La K 8. De band is thans gedeeltelijk losbladig.
        - 1828 januari-april, 196; 1 band
        - 1828 april 30-december 31, 197
        - 1829, 198; 1 band
        - Bijlagen behorend tot de missive van de commissarisgeneraal aan de minister voor de Marine en Koloniën van 1 december 1829 La N 6 x. (Afschrift door de fungerend chef der secretarie De Waal.), 199
        - Bijlagen behorend tot de missive van de commissarisgeneraal aan de minister voor de Marine en Koloniën van 12 december 1829 La F 6 betreffende de herziening van het reglement voor de Algemeene Rekenkamer. (Afschriften.), 200
          Bijgebonden Javasche Courant van 29 december 1829.
        - Bijlagen behorende tot de missive van de commissarisgeneraal aan de minister voor de Marine en Koloniën van 14 december 1829 La F6xxbetreffende het aanplanten en vellen van jattie hout op Java. (Afschriften.) 1829, 201
    - Ingekomen en uitgaande stukken., i.
      - Ingekomen brieven bij de commissaris-generaal., 1828 en z.j.; 202; 2 stukken
        Los geraakt van een lias.
      - Diverse ingekomen stukken bij Burggraaf Du Bus de Gisignies als commissaris-generaal., z.j.; 203; 6 stukken
      - Ingekomen brieven bij en enkele minuten van uitgaande brieven van de commissaris-generaal., 1829; 204; 1 band
      - Generale agenda's van inkomende en uitgaande stukken bij en van de commissaris-generaal., 1826-1830; 205-216; 11 banden en 1 stuk
        - 1826 februari., 205; 1 band
        - 1826 maart., 206; 1 band
        - 1826 april., 207; 1 band
        - 1826 mei., 208; 1 band
        - 1826 juni., 209; 1 band
        - 1826 juli., 210; 1 band
        - 1826 augustus., 211; 1 band
        - 1826 september., 212; 1 band
        - 1826 oktober., 213; 1 band
        - 1826 november., 214; 1 band
        - 1826 december., 215; 1 band
        - 1830, 216; 1 stuk
    - Geheime stukken., j.
      - Ingekomen geheime stukken (afschriften)., 1826; 217; 1 omslag
      - Geheime stukken van de commissaris-generaal over, 1827; 218; 1 omslag
        Dit zijn afschriften van de briefwisseling met de luitenant-gouverneur-generaal, de residenten van Soerakarta en Samarang, kolonel Nahuis, commissaris aan het hof van Djocjocarta enz.
      - Geheime agenda's van inkomende en uitgaande stukken bij en van de commissaris-generaal over, 1826-1829; 219-222; 4 banden
        - 1826, 219
        - 1827, 220
        - 1828, 221
        - 1829, 222
      - Klappers op de geheime agenda van stukken van de commissarisgeneraal., 1826-1829; 223-226; 4 banden
        - 1826, 223
        - 1827, 224
        - 1828, 225
        - 1829, 226
    - Stukken van algemene aard., k.
      - Lijst van de Koning aangeboden stukken, t.w.:, 227; 1 stuk
        1) die officieel door de gouverneur-generaal van Nederlands-Indië aan de Koning zijn gezonden,
        2) die door Wappers Melis aan het ministerie van Koloniën zijn overgegeven, ter gedeeltelijke voldoening aan de hem in Nederlands-Indië opgedragen last om de aldaar genomen maatregelen bij het gouvernement in het Moederland te verdedigen, z.j.
      - Brief van de secretaris van Staat mr. J.G. Baron de Mey van Streefkerk aan de gewezen gouverneur-generaal van Nederlands-Indië Baron Van der Capellen betreffende diens verlangen verantwoording af te leggen over zijn bestuur. (Afschrift.), 1829; 228; 1 stuk
      - Rapport van W.N. Servatius aan de commissaris-generaal van Nederlands-Indië over het verrichtte ter kuste van Celebes onder Makassar, sinds de verschijning in juli 1824 ter hoofdplaats van het Nederlands etablissement aldaar van de nu afgetreden gouverneur-generaal., 1827; 229; 1 band
        Exh. 27 januari 1827 no.13. Buiten gemerkt: "No.57"
      - Kaart van het zuidelijk schiereiland van Celebes, getekend door de kadet-ingenieur M. van der Ried., c.1830; 230; 1 stuk
      - Minuut-rapport van een dienstreis door de commissaris-generaal Du Bus de Gisignies ondernomen op Java., z.j.; 231; 1 omslag
        Vel 1-27. Niet eigenhandig.
      - "Korte verhandeling betrekkelijk de Nederlandsche Bezittingen om de West van Indië, waaronder begrepen worden alle de kantoren zoo in Bengalen als ter kuste van Coromandel in Malabaar gelegen", nà 1825; 232; 1 band
      - "Consideratiën over Nederlands Indiën en deszelfs aangelegenheden. April 1827" door Heukevlugt. (Gelijktijdig afschrift.), 233; 1 band
      - Geheime brief van de minister van Justitie Van Maanen aan de commissaris-generaal van Nederlands-Indië betreffende het verblijf op Java van P.M. Bouwens van der Boyen. Met retroacta., 1828; 234; 1 omslag
        Zie no.88.
      - "Tadjoe Salatin", aanvankelijk geschreven in het Maleis door Imam Bochari (afkomstig uit Djohore), vertaald in het Javaans door R.D. Titisestro in opdracht van de Panembahan en kolonel der Pamekassanse hulptroepen Mangkoeadiningrat en door tussenkomst van de directeur van 's Landsmiddelen en domeinen J.J. Kruseman opgedragen aan de commissaris-generaal Du Bus de Gisignies., c.1828; 235; 1 band
        In 1827 vertaalde P.P. Roorda van Eysinga het oude Maleise handschrift van Bochari van Djohor, de Kitab Tadjoe Salatin in het Nederlands, onder de titel: "De kroon aller koningen", gedrukt te Batavia ter Landsdrukkerij. Later verschenen Javaanse vertalingen. Zie de Catalogus der Koloniale Bibliotheek van het Koninklijk Instituut voor Taal-, Land- en Volkenkunde van Ned.Indië en het Indisch genootschap door G.P. Rouffaer en W.C. Muller, onder Bochari p. 273 no.71, 's-Gravenhage 1908. (Mededeling van dr. J. Voorhoeve, secretaris der bibliotheek van het Koninklijk Instituut voor Taal-, Land- en Volkenkunde.)
      - Ingekomen stukken betreffende een geschil tussen J.H.Bletterman, Nederlands consul voor China en S. van Caneghem, Nederlands vice-consul aldaar., 1826-1829; 236; 1 omslag
      - Verhandeling van R. Fullerton over de zeeroverij in de Indische Archipel, naar aanleiding van een brief van de resident van Singapore van 3 september 1828 en art.5 van het Nederlands-Brits verdrag van Londen van 17 maart 1824. (Vertaald afschrift.), 237; 1 omslag
      - Rapport van de ambtenaar A.v.d.Jagt Pz. belast met het opnemen van de Kokos of Keeling Eilanden, 1829; 238; 1 omslag
        De bijlagen ontbreken gedeeltelijk.
      - Stukken betreffende een aantijging van Engelhard tegen De Bruijn Prince als secretaris van boedelmeesteren te Batavia., 1826-1827 en z.j.; 239; 1 omslag
      - Ingekomen en minuten van uitgaande stukken betreffende het Genootschap van Waterloo te Batavia. Met retroactum van 1821., 1826-1829; 240; 1 omslag
        In 1826 te Batavia opgericht door Burggraaf Du Bus de Gisignies als tak van het Genootschap van Waterloo te Brussel onder sanctie van Prins Frederik der Nederlanden; de commissarisgeneraal was voorzitter.
      - Ingekomen brief van de Natuurkundige Commissie te Batavia betreffende het verzenden naar Nederland aan boord van Zr.Ms. fregat Bellone van voorwerpen van natuurlijke historie., 1830; 241; 1 stuk
      - Verspreide aantekeningen van Du Bus de Gisignies e.a., 1827-1829 en z.j.; 242; 1 omslag
      - Brief aan de directeur van 's Lands producten en civiele magazijnen van de pakhuismeester van de kleding, provisie en arak magazijnen., 1828 mei 12; 243; 1 omslag
      - "Staat van vergelijken tusschen de restanten bij de boeken van de provisie en arak pakhuizen voortloopende en die door de ondergeteekenden opgenomen", opgemaakt door J.C.Goldman(?)., 1828; 244; 1 stuk
      - Opgaven van afmetingen en prijzen van planken, balken enz., z.j.; 245; 1 omslag
    - Ambtenaren., l.
      - Stamboek van 201 personen van burgerlijk- en militair overheidspersoneel in Nederlands-Indië, bijgewerkt tot, c. 1825; 246; 1 band
      - Stukken betreffende de dienststaten der ambtenaren en geëmployeerden bij de directie der landelijke inkomsten en directe belastingen., 1826; 247; 1 omslag
        Exh. 22 maart 1826 no.2.
      - Tractements-staten voor de residentie Batavia over, januari 1826; 248; 1 band met 3 losse stukken
      - Nominatieve staten der ambtenaren en geëmployeerden in de residenties, ingezonden krachtens aanschrijving van de commissaris-generaal van 9 maart 1826 no.20., 249; 1 band
      - Dienststaten der hoofdambtenaren in de gouvernementen en residentiën op en buiten Java en der ambtenaren en geëmployeerden bij het algemeen bestuur te Batavia., 1826; 250; 1 omslag
        Behorend bij exh. 22 maart 1826 nos.1, 3 en 4.
      - Bij de commissaris-generaal van Nederlands-Indië, krachtens zijn geheime aanschrijving van 14 maart 1826 no.15, ingekomen brieven met nominatieve staten van ambtenaren en geëmployeerden der respective directiën en departementen., 251; 1 band
        "B e no.3. Van no.31 tot en met 53".
      - Nominatieve staten der ambtenaren en geëmployeerden in de Buitenbezittingen, ingezonden door de gouverneurs en residenten., 1826; 252; 1 band
      - Kwijtingsbrieven voor pensioenen, ontvangen van de gouverneurgeneraal te Batavia, meest door gewezen personeel uit de gewezen residentie Chinsurah., 1828; 253; 1 omslag
      - Lijst der op wachtgeld gestelde ambtenaren in Nederlands-Indië van, 1818-1828; 254; 1 band
      - "Registre du personnel de Javä. Korte beoordelingen, in het Frans gesteld, van gouvernements-ambtenaren, residenten e.a. van Nederlands-Indië omstreeks, 1828; 255; 1 omslag
      - "Ontwerp van klassificatie der civiele ambtenaren, met betrekking tot de pensioenen aan dezelven te verleenen", behorend bij de voordracht der Nederlands-Indische regering van, 22 april 1829 no.658; 256; 1 omslag
        "Behoort bij 24 April 1829 no.2".
      - Alfabetische lijst van gouvernements-ambtenaren., z.j.; 257; 1 stuk
    - Begroting., m.
      - Stukken betreffende het vaststellen der begroting van Nederlands-Indië voor 1819. (Afschriften van nà 1819.), 258; 1 omslag
      - Vergelijkende staat der begrotingen van uitgaven over Nederlands-Indië over de jaren 1819-1825., z.j.; 259; 1 katern
      - Algemene begroting van inkomsten en uitgaven van Nederlands-Indië over het jaar 1820, opgemaakt door de Hoofd Directie van Financiën te Batavia. (Afschrift.), 260; 1 stuk
        "A no.2".
      - Missive van de gouverneur-generaal van Nederlands-Indië aan de minister voor het Publiek Onderwijs, de Nationale Nijverheid en de Koloniën betreffende de begroting van inkomsten en uitgaven van Nederlands-Indië voor het jaar 1820. (Afschrift.), 261; 1 stuk
      - Stukken betreffende de begroting van Nederlands-Indië voor 1821., 262; 1 omslag
        "A no.3".
      - Briefwisseling van de minister voor het Publiek Onderwijs, de Nationale Nijverheid en de Koloniën met de gouverneur-generaal van Nederlands-Indië betreffende de algemene begroting van uitgaven en inkomsten van Nederlands-Indië over het dienstjaar 1822. (Afschriften)., 263; 1 omslag
      - "Begrooting van inkomsten en lasten voor Nederlandsch Indië over het dienstjaar 1823"., 264; 1 stuk
      - Begroting van inkomsten en lasten vallend op het eiland Java en Madoera voor het dienstjaar, 1823; 265; 1 stuk
      - Missive d.d. 17 februari 1824 van de secretaris van Staat, gouverneur-generaal van Nederlands-Indië, Baron Van der Capellen, aan de minister voor het Publieke Onderwijs, de Nationale Nijverheid en de Koloniën, inzendend de begroting van inkomsten en uitgaven van Nederlands-Indië over 1823., 266; 1 omslag
        Exh. 23 augustus 1824 no.51 van het ministerie voor het Publieke Onderwijs, de Nationale Nijverheid en de Koloniën.
      - Stukken betreffende de algemene begroting van inkomsten en lasten in Nederlands-Indië voor het dienstjaar 1824., 1824 en z.j.; 267; 1 omslag
        "A no.9".